  CmpN/SgG tests:
    vuohppaáddjá+CmpN/SgN+CmpN/SgG+CmpN/PlG+N+Sg+Gen: vuohppaádjá       # +CmpN/SgG - denne skal vera ok
    vuohppaáddjá+CmpN/SgN+CmpN/SgG+CmpN/PlG+N+SgGenCmp+Use/NG+Use/Circ+Cmp#juolgi+N+Sg+Nom: vuohppaádjájuolgi      # +CmpN/SgG 
    juolgi+N+SgGenCmp+Use/Circ+Cmp#vuohppaádjá+N+Sg+Gen: ~juolggevuohppaádjá      # +CmpN/SgG 
    
    antisápmi+CmpN/SgG+CmpN/PlG+OLang/NOB+N+SgGenCmp+Use/Circ+Cmp#lávvu+N+Sg+Nom: antisámelávvu      # +CmpN/SgG 
    antisápmi+CmpN/SgG+CmpN/PlG+OLang/NOB+N+Sg+Nom#lávvu+N+Sg+Nom: ~antisápmelávvu      # +CmpN/SgG 
    moraš+N+Use/Circ+Cmp#antisápmi+CmpN/SgG+CmpN/PlG+OLang/NOB+N+SgGenCmp+Use/Circ+Cmp#lávvu+N+Sg+Nom: morašantisámelávvu      # +CmpN/SgG
    moraš+N+Use/Circ+Cmp#antisápmi+CmpN/SgG+CmpN/PlG+OLang/NOB+N+Use/Circ+Cmp#lávvu+N+Sg+Nom: ~morašantisápmelávvu      # +CmpN/SgG 
    moraš+N+Use/Circ+Cmp#antisápmi+CmpN/SgG+CmpN/PlG+OLang/NOB+N+Sg+Gen+Allegro: morašantisáme       # +CmpN/SgG
    
  CmpN/SgN tests:
    bibbadirri+N+Sg+Nom: bibbadirri        # +CmpN/SgN - denne skal vera ok
    bibbadirri+N+SgNomCmp+Use/Circ+Cmp#guollár+CmpN/SgN+CmpN/SgG+CmpN/PlG+N+Sg+Nom: bibbadirriguollár      # +CmpN/SgN 
    bibbadirri+N+SgNomCmp+Use/Circ+Cmp#somá+CmpN/SgN+CmpN/PlG+A+Sg+Acc: bibbadirrisomá      # +CmpN/SgN
    bibbadirri+N+SgNomCmp+Use/Circ+Cmp#garas+A+Sg+Nom: bibbadirrigaras      # +CmpN/SgN
    somá+CmpN/SgN+CmpN/PlG+A+SgGenCmp+Use/NG+Use/Circ+Cmp#bibbadirri+N+Sg+Nom: somábibbadirri      # +CmpN/SgN
    bibbadirri+N+Use/NG+Use/Circ+Cmp#gávpot+CmpN/SgN+CmpN/SgG+CmpN/PlG+N+Sg+Nom: ~bibbadirigávpot      # +CmpN/SgN
    bibbadirri+N+Use/Circ+Cmp#šleđggon+N+Sg+Nom: ~bibbadiriidšleđggon      # +CmpN/SgN
    
  CmpN/PlN tests:
    geargil+CmpN/SgN+CmpN/PlG+A+PlGenCmp+Use/Circ+Cmp#buktit+V+Use/-PLX+PrsPrc+Use/-PLX: geargiliidbukti      # +CmpN/PlG
    geargil+CmpN/SgN+CmpN/PlG+A+Use/Circ+Cmp#buktit+V+Use/-PLX+PrsPrc+Use/-PLX: ~geargiliidbukti      # +CmpN/PlG
    buktit+V+Der2+Der/NomAg+CmpN/SgN+CmpN/SgG+CmpN/PlG+CmpN/SgLeft+CmpN/SgNomLeft+CmpN/SgGenLeft+CmpN/PlGenLeft+N+PlGenCmp+Use/Circ+Cmp#ráfi+N+Sg+Nom: buktiidráfi      # +CmpN/PlG

  CmpN/SgGenLeft tests:
    niibi+N+SgGenCmp+Use/Circ+Cmp#govdosaš+CmpN/SgN+CmpN/SgGenLeft+CmpN/PlGenLeft+A+Pl+Nom: niibbegovdosaččat      # +CmpN/SgGenLeft
    niibi+N+SgGenCmp+Use/Circ+Cmp#ruovdi+CmpN/SgN+CmpN/SgG+CmpN/PlG+N+Sg+Nom: ~niibberuovddit      # +CmpN/SgGenLeft
    niibi+N+SgGenCmp+Use/Circ+Cmp#njaman+CmpN/SgN+CmpN/SgG+CmpN/PlG+CmpN/SgLeft+CmpN/SgNomLeft+CmpN/SgGenLeft+CmpN/PlGenLeft+N+Sg+Nom: niibbenjaman      # +CmpN/SgGenLeft


  CmpN/PlGenLeft tests:
    čálgobuorri+N+PlGenCmp+Use/Circ+Cmp#hálddahangeavat+CmpN/SgN+CmpN/DefSgGen+CmpN/DefPlGen+CmpN/SgGenLeft+CmpN/PlGenLeft+N+Sg+Nom: čálgoburiidhálddahangeavat      # +CmpN/PlGenLeft
    čálasátni+N+PlGenCmp+Use/Circ+Cmp#gearggaheapme+CmpN/SgN+CmpN/SgGenLeft+CmpN/PlGenLeft+A+Pl+Nom: čálasániidgearggaheapme     # +CmpN/PlGenLeft
    čálasátni+N+PlGenCmp+Use/Circ+Cmp#dovddiidusduogáš+N+Sg+Nom: ~čálasániiddovddiidusduogáš      # +CmpN/PlGenLeft








